【裁判字號】    99,台上,8224
【裁判日期】    991230
【裁判案由】    違反槍砲彈藥刀械管制條例
【裁判全文】
最高法院刑事判決            九十九年度台上字第八二二四號
上  訴  人  陳清山
            陳家政
上列上訴人等因違反槍砲彈藥刀械管制條例案件，不服台灣高等
法院中華民國九十九年十月二十七日第二審判決（九十九年度上
訴字第三０六二號，起訴案號：台灣桃園地方法院檢察署九十九
年度偵字第五七五四、六五九一號），提起上訴，本院判決如下
：
    主  文
上訴駁回。
    理  由
按刑事訴訟法第三百七十七條規定，上訴於第三審法院，非以判
決違背法令為理由，不得為之。是提起第三審上訴，應以原判決
違背法令為理由，係屬法定要件。如果上訴理由書狀並未依據卷
內訴訟資料，具體指摘原判決不適用何種法則或如何適用不當，
或所指摘原判決違法情事，顯與法律規定得為第三審上訴理由之
違法情形，不相適合時，均應認其上訴為違背法律上之程式，予
以駁回。本件上訴人陳清山上訴意旨略稱：(一)、陳家政於民國九
十八年十、十一月間將高爾夫球袋寄放時，伊不知袋內藏有可發
射子彈具殺傷力之土造霰彈槍，數日之後開啟球袋，發現上情，
即急於通知陳家政取回槍枝，陳家政於警詢中亦證稱：上開槍枝
非陳清山親自交還等語，顯見伊無寄藏槍枝之故意，無以成立寄
藏槍枝罪。(二)、陳家政之妻簡邵伊所證：陳清山係親自交還槍枝
等語，核與陳家政所證上情不符，是陳家政夫妻之供詞均屬不足
以採信云云。上訴人陳家政上訴意旨略以：伊自始供承犯行，犯
後態度良好；且妻子現罹患憂鬱症，亟需伊在旁照料，因請依刑
法第五十九條之規定予以酌減其刑云云。
惟查陳清山、陳家政分別有原判決事實欄所載之寄藏槍枝或持有
槍枝之犯行，係依憑陳清山於第一審審理中及陳家政於偵、審中
均坦承上開犯行不諱，核與證人金治平、任德威證述之情節相符
，並參酌扣案之土造霰彈槍一支及內政部警政署刑事警察局之鑑
定書等證據，為綜合之判斷，認事證明確，因而維持第一審論處
陳清山未經許可，寄藏可發射子彈具殺傷力之土造霰彈槍罪刑。
陳家政未經許可，持有可發射子彈具殺傷力之土造霰彈槍罪刑，
及相關之沒收宣告之判決，並均駁回上訴人二人在第二審之上訴
，已敘明其所憑之證據及認定之理由。而以陳清山辯稱：高爾夫
球袋是陳家政所寄放，歷經多日未見取回，於打開球袋時，發現
袋內藏有槍枝，即電請陳家政取回，伊無寄藏槍枝之犯意云云，
如何不足以採信，於理由中詳加說明與指駁，並說明陳家政事後
所稱：其持有槍枝之犯行與陳清山無關等語，核與事實不符，為
無足以採信之理由甚詳。按陳清山於第一審審理中供承：陳家政
於九十八年十月、十一月間拿一個放有槍枝之高爾夫球袋前來借
錢，數日後伊向朋友借得新台幣七萬元轉借予陳家政，嗣陳家政
言明欲取回槍枝，乃託請在友人洪彬處共賭之綽號「阿修」者將
槍枝交給陳家政等語（見第一審九十九年五月二十八日審判筆錄
第七頁正面）。是陳清山寄藏上開槍枝之犯行至明。上訴人等其
餘上訴意旨，無非就原審採證認事職權之適法行使為任意指摘，
核與法律規定得為第三審上訴理由之違法情形，不相適合。其等
之上訴違背法律上之程式，均應予駁回。又陳家政之上訴既不合
法，由本院從程序上予以駁回，其求為依刑法第五十九條酌減其
刑乙節，本院亦無從審酌，附此敘明。
據上論結，應依刑事訴訟法第三百九十五條前段，判決如主文。
中    華    民    國  九十九  年   十二   月   三十   日
                      最高法院刑事第四庭
                          審判長法官  陳  正  庸  
                                法官  林  秀  夫  
                                法官  林  瑞  斌  
                                法官  謝  靜  恒  
                                法官  林  茂  雄  
本件正本證明與原本無異
                                      書  記  官  
中    華    民    國  一○○  年    一    月    五    日
                                                      K

司法院資訊處製作；財團法人民間司法改革基金會備份。
